# 金融资产初始确认公允价值与交易价格存在差异

提问人：你瞅我干啥 时间：2020-10-26 14:49:00
请教陈老师 金融资产初始确认公允价值与交易价格存在差异 的问题根据CAS22.34企业应当根据《企业会计准则第39 号——公允价值计量》的规定，确定金融资产和金融负债在初始确认时的公允价值。公允价值通常为相关金融资产或金融负债的交易价格。金融资产或金融负债公允价值与交易价格存在差异的，企业应当区别下列情况进行处理：（二）在初始确认时，金融资产或金融负债的公允价值以其他方式确定的，企业应当将该公允价值与交易价格之间的差额递延。初始确认后，企业应当根据某一因素在相应会计期间的变动程度将该递延差额确认为相应会计期间的利得或损失。该因素应当仅限于市场参与者对该金融工具定价时将予考虑的因素，包括时间等。
上述“企业应当将该公允价值与交易价格之间的差额递延”，这个差额递延应当放入递延收益项目还是其他综合收益核算？
谢谢陈老师

回答人：chenyiwei
我理解应根据不同类别的金融资产分别处理。
1 、对于以摊余成本计量的金融资产，计入递延收益，后续随着利息收入的确认逐步结转损益。
2 、对于交易性金融资产，计入递延收益，当期期末转为公允价值变动损益。
3 、对于以公允价值计量且其变动计入其他综合收益的债权资产（应收款项融资、其他债权投资），计入其他综合收益，处置时转损益。
4 、对于以公允价值计量且其变动计入其他综合收益的权益工具投资，计入其他综合收益，处置时转入留存收益。